臺灣臺中地方法院刑事判決　　　　　　　　　　　　九十三年度易字第二六七二號
　　公　訴　人　臺灣臺中地方法院檢察署檢察官
　　被　　　告　乙○○
右列被告因竊盜案件，經檢察官聲請簡易判決處刑（九十三年度速偵字第二○○五號
），及移
），本院豐原簡易庭認不宜以簡易判決處刑，移由本院刑事庭改依通常程序審理，被
告於本院準備程序就被訴及移
審判程序，判決如左：
    主    文
乙○○連續竊盜，處有期徒刑伍月，如易科罰金，以佰元折算壹日。扣案之鑰匙貳
支，均沒收。
    犯罪事實
一、乙○○不思以一己之力循由正當途徑獲取財物，而基於意圖為自己不法所有之概
    括犯意，先後多次為左列竊盜行為：
  (一)民國九十三年八月四日六、七時許，在臺中縣東勢鎮○○路五八六號前，見萬泰
    禮儀社所有供甲○○使用之車牌號碼ＰＣ─二八七五號自用小客車一輛且車上載
    有冰櫃一只【冰櫃一只價值約新臺幣（下同）六萬元】，該車之駕駛座車門未上
    鎖且並未將車鑰匙取下而停放該處，乙○○即逕自徒手將駕駛座車門打開後進入
    ，並以留在該自用小客車上尚未取下之車鑰匙將車發動，而竊取萬泰禮儀社所有
    車牌號碼ＰＣ─二八七五號自用小客車一輛及冰櫃一只入己，得手後即駛離現場
    ，嗣於九十三年八月五日十四時四十五分許，為警在臺中縣東勢鎮○○路六一三
    之二一附一號前空地尋獲該車，並採集車上指紋送往內政部警政署刑事警察局比
    對結果為乙○○所有，而查獲上情。
  (二)乙○○復於九十三年八月十八日十二時二十分許，騎乘車牌號碼ＪＣＲ─八七八
    號重型機車行經臺中縣東勢鎮○○里○○路九○二號前，見丁○○所有放置於該
    處門口之高速切斷機一台（價值約二千元），即以徒手將該高速切斷機一台搬至
    其所騎乘之車牌號碼ＪＣＲ─八七八號重型機車之機車腳踏板上離去，而竊取丁○○所有之系爭高速切斷機一台，得手後供己使用，嗣於同日十二時三十分許，
    為警在臺中縣東勢鎮○○里○○路六七七號前當場查獲。
  (三)乙○○又於九十三年八月三十一日凌晨三、四時，在臺中縣豐原市市區○○○○
    路旁，見丙○○所有於同年月二十八日七時三十分許在臺中縣豐原市○○街二一
    一號前遭竊之車牌號碼ＱＹ─八九六八號自小客車一輛（價值約五千元），駕駛
    座車門未上鎖而停放該處，即以徒手打開駕駛座車門進入後，持自備之鑰匙將該
    自用小客車發動，竊取羅芬如所有車牌號碼ＱＹ─八九六八號自用小客車一輛，
    得手後即駛離供己使用，嗣於九十三年九月三日七時分許，為警在臺中縣東勢鎮
    ○○路及豐東路口當場查獲，並扣得乙○○所有供犯罪用之鑰匙二支。
二、案經臺中縣警察局東勢分局報告臺灣臺中地方法院檢察署檢察官偵查後聲請以簡
    易判決處刑，暨該署移送併辦，經本院改依通常程序審理後，被告於準備程序就
    被訴及移送併辦事實為有罪之陳述，本院合議庭裁定改以簡式審判程序審理。
    理由
一、訊據被告乙○○對於右揭事實坦承不諱，核與被害人甲○○、丁○○、丙○○等
    三人分別於警詢中指訴之情節相符，並有照片二十張、臺中縣警察局車輛協尋尋
    獲電腦輸入單一份、內政部警政署刑事警察局鑑驗書一份、現場圖一份、臺中縣
    警察局東勢分局中坑派出所受理各類案件紀錄表一份、車輛車牌失竊作業─查獲
    車輛認可資料一份、臺中縣警察局豐原分局失竊汽車盜贓證物領具保管單一份、
    臺中縣警察局東勢分局搜索扣押物品清單一份附於偵查卷可稽。查被告竊取被害
    人萬泰禮儀社所有之車牌號碼ＰＣ─二八七五號自用小客車一輛及車上所載之冰
    櫃一只、被害人丙○○所有已遭竊之車牌號碼ＱＹ─八九六八號自用小客車一輛
    、被害人丁○○所有高速切斷機一台，其有為自己不法所有之意圖。又查，被害
    人丙○○所有之之車牌號碼ＱＹ─八九六八號自用小客車一輛雖係於九十三年八
    月二十八日即遭竊，惟並無證據證明被竊後已遭拋棄占有，且參酌被告自陳該車
    係停放於臺中縣豐原市區○○道路上等語，足徵車牌號碼ＱＹ─八九六八號自用
    小客車一輛並未遭拋棄占有，是被告於九十三年八月三十一日竊取已遭竊而移停
    於臺中縣豐原市區○○道路車牌號碼ＱＹ─八九六八號自用小客車一輛，其就此
    部分仍成立竊盜犯行，自堪認定。被告之自白核與事實相符，事證明確，其犯行
    洵堪認定。
二、核被告所為，係犯刑法第三百二十條第一項之竊盜罪。被告先後三次普通竊盜犯
    行，時間緊接，觸犯構成要件相同之罪名，顯係基於概括犯意反覆為之，為連續
    犯，應依刑法第五十六條規定論以一罪，並加重其刑。爰審酌被告犯罪之動機、
目的、手段、被查獲後未久即一再竊取他人財物、犯罪所得非鉅，及被告犯後坦
    認犯行等一切情狀，量處如主文所示之刑，並諭知易科罰金之折算標準，以示懲
    儆。扣案之鑰匙二支，為被告所有供自己犯罪之用，應依刑法第三十八條第一項
    第二款之規定宣告沒收。
三、臺灣臺中地方法院檢察署九十三年度偵字第一五六四五號移送併辦之犯罪事實，
    即被告竊取羅芬如所有之車牌號碼ＱＹ─八九六八號自小客車之事實，及同署九
    十三年度偵字第一六八一四號移送併辦之犯罪事實，即被告竊盜萬泰禮儀社所有
    之車牌號碼ＰＣ─二八七五號自用小客車及車上所載冰櫃一只等事實，雖未經起
    訴，然因與本件所起訴者具有連續犯之裁判上一罪關係，屬同一案件，亦為起訴
    效力所及，故本院併予審酌。
據上論斷，應依刑事訴訟法第四百五十二條、第二百七十三條之一第一項、第二百九
十九條第一項前段，刑法第五十六條、第三百二十條第一項、第四十一條第一項前段
、第三十八條第一項第二款，罰金罰鍰提高標準條例第一條前段、第二條，判決如主
文。
中      華      民      國      九十四      年    二    月      一      日
                                    臺灣臺中地方法院刑事第六庭
                                        法  官    戴  博  誠
右正本證明與原本無異。
如不服本判決，應於送達後十日內向本院提出上訴狀（須附繕本），上訴於臺灣高等
法院臺中分院。
                                        書記官
中      華      民      國      九十四      年    二    月      一      日
【附錄論罪科刑法條】
刑法第三百二十條第一項：
意圖為自己或第三人不法之所有，而竊取他人之動產者，為竊盜罪，處五
年以下有期徒刑、拘役或五百元以下罰金。
